pl: Metoda aplikacji wosku: Na zimno; Gorący; Inne
da: Påføringsmetode for voks: Kold; Varm; Andet
es: Método de aplicación de la cera: Frío; Caliente; Otros
hr-HR: Metoda nanošenja voska: Hladni; Vrući; Ostalo
nb: Vokspåføringsmetode: Kald; Varm; Annet
hu: Viasz alkalmazási módja: Hideg; Meleg; Egyéb
ro-RO: Metodă de aplicare a cerii: Rece; Caldă; Altele
zh-CN: 上蜡方法: 冷却; 热; 其他
sl-SI: Metoda nanašanja voska: Hladno; Vroče; Drugo
tr: Cila uygulama Yöntemi: Soğuk; Sıcak; Diğer
lt-LT: Vaško naudojimo būdas: Šaltas; Karštas; Kita
vi: Phương pháp bôi sáp: Lạnh; Nóng; Khác
it: Metodo di applicazione della cera: A freddo; Caldo; Altro
cs: Způsob aplikace vosku: Za studena; Horké; Jiné
pt-PT: Método de aplicação de cera: Frio; Quente; Outro
el: Μέθοδος εφαρμογής κεριού: Κρύο; Θερμό; Άλλο
de: Wachsauftragsmethode: Kalt; Heiß; Sonstiges
sk-SK: Spôsob nanášania vosku: Studený; Horúci; Iné
ru: Способ нанесения воска: Холодный; Горячий; Другой
ko: 왁스 도포 방법: 차가움; 뜨거움; 기타
bg-BG: Метод на нанасяне на восък: Студен; Горещ; Други
nl: Toepassingsmethode wax: Koud; Heet; Andere
th: วิธีการทาแว็กซ์: แบบไม่ใช้ความร้อน; แรง; อื่นๆ
sv: Appliceringsmetod för vax: Kall; Stark; Övrigt
fr: Méthode d’application de la cire: Froid; Chaud; Autre
pt-BR: Método de aplicação de cera: Frio; Quente; Outro
ja: ワックス塗布方法: コールド; 辛い; その他
en: Wax application method: Cold; Hot; Other
fi: Vahan levitysmenetelmä: Kylmänä; Kuuma; Muu
zh-TW: 塗蠟方法: 降溫; 熱的; 其他